臺灣臺南地方法院刑事判決　　　　　　　99年度易字第1531號
公　訴　人　臺灣臺南地方法院檢察署檢察官
被　　　告　林秋雄
選任辯護人　陳郁芬律師
　　　　　　蘇文奕律師
上列被告因傷害案件，經檢察官提起公訴（99年度調偵字第1035
號、偵字第13239號），被告於準備程序期日就被訴事實為有罪
之陳述，本院裁定進行簡式審判程序，判決如下：
    主  文
林秋雄傷害人之身體，處拘役貳拾日，如易科罰金，以新臺幣壹
仟元折算壹日。
    事  實
一、林秋雄與林傳欣為兄弟關係，具有家庭暴力防治法第三條第
    四款之家庭成員關係。其二人因家族公司即乘立化學工業股
    份有限公司（下稱乘立公司）經營權之爭，互生嫌隙，彼此
    早已不睦。林秋雄於民國98年11月5日上午10時許，在臺南
    縣永康市○○路50號乘立公司會客室內，與林傳欣、滑海生
    二人談判乘立公司之股份移轉及股東權利事宜，其兄弟二人
    因無法達成共識而發生口角爭執，詎林秋雄竟基於傷害人之
    身體犯意，徒手推扯並揮打林傳欣，致林傳欣因而受有左手
    腕擦傷、下唇擦傷及後頸部擦傷之傷害，衝突中林秋雄亦受
    有左臉紅腫、瘀青及擦傷之傷害（此部分嗣據林秋雄撤回告
    訴，業經檢察官對林傳欣為不起訴處分確定）。
二、案經林傳欣訴由臺灣臺南地方法院檢察署檢察官偵查起訴。
    理  由
一、本件係經被告林秋雄於本院當庭表示認罪，而以簡式審判程
    序加以審理，此有本院一百年四月十二日準備程序筆錄及同
    日審判筆錄各一份附卷足憑，則依據刑事訴訟法第二百七十
    三條之二、同法第一百五十九條第二項之規定，本件不適用
    傳聞法則有關限制證據能力之相關規定，合先敘明。
二、上開事實，業據被告林秋雄於本院審理時坦承不諱，核與證
    人即告訴人林傳欣及證人滑海生於偵查中具結證述之情節相
    符，復有國立成功大學醫學院附設醫院診斷證明書一紙在卷
    可憑，而被告與告訴人雙方因家族公司即乘立公司經營權之
    爭，早已不睦，彼此並互以司法手段提告爭訟，當日係因林
    傳欣率滑海生與被告談判乘立公司之股份移轉及股東權利事
    宜，其兄弟二人因發生口角爭執致生本件傷害案件等情，有
    卷附之刑事告訴狀、補充理由狀及聲請再議狀（偵1-1卷第1
    ～4頁；偵3卷第1頁；偵7卷第8頁、第15～16頁）、錄音譯
    文（偵2卷第12～13頁）、錄影翻拍照片（偵2卷第15頁）、
    準備書狀（本院卷第27～29頁）、刑事陳報說明狀（本院卷
    第64～65頁、第85～87頁）、陳報狀（本院卷第77～81頁）
    等資料可資佐參，被告自白核與事實相符，本件事證明確，
    其犯行應堪認定。
三、按稱家庭暴力者，謂家庭成員間實施身體或精神上不法侵害
    之行為；稱家庭暴力罪者，指家庭成員間故意實施暴力行為
    而成立其他法律所規定之犯罪；稱家庭成員，包括現為或曾
    為四親等以內之旁系血親或旁系姻親，家庭暴力防治法第二
    條第一款、第二款、第三條第四款分別定有明文。查被告林
    秋雄與告訴人林傳欣間係兄弟關係，依上開說明，核被告傷
    害告訴人之身體，所為係犯刑法第二百七十七條第一項之傷
    害罪，屬於家庭暴力防治法第二條第二款所規定之家庭暴力
    罪。爰審酌被告並無前科，其雖與告訴人早已不睦並互告爭
    訟，惟未念及告訴人為兄長本有手足之情，僅因理念不合即
    傷害告訴人之犯罪動機、目的、傷害告訴人之手段、致告訴
    人受有前開傷勢係屬擦傷之傷害程度，惟念其犯後坦承犯行
    ，態度尚佳等一切情狀，量處如主文所示之刑，並諭知如易
    科罰金之折算標準，以示懲儆。
據上論斷，應依刑事訴訟法第二百七十三條之一第一項、第二百
九十九條第一項前段，刑法第二百七十七條第一項、第四十一條
第一項前段，刑法施行法第一條之一，判決如主文。
本案經檢察官薛雯文到庭執行職務。
中    華    民    國   100    年    4     月    26    日
                  刑事第十庭    法  官  張瑛宗
以上正本證明與原本無異
如不服本判決應於收受本判後10日內向本院提出上訴書狀，並應
敘述具體理由。其未敘述上訴理由者，應於上訴期間屆滿後20日
內向本院補提理由書狀（均須按他造當事人之人數附繕本）「切
勿逕送上級法院」。
                                書記官  郭純瑜
中    華    民    國   100    年    4     月    26    日
附錄本案論罪科刑法條：
中華民國刑法第277條
（普通傷害罪）
傷害人之身體或健康者，處 3 年以下有期徒刑、拘役或 1 千元
以下罰金。
犯前項之罪因而致人於死者，處無期徒刑或 7 年以上有期徒刑
；致重傷者，處 3 年以上 10 年以下有期徒刑。